Minutes et répertoires du notaire René MAHEUT, 1638 - 30 décembre 1657 (étude XXXIII)
Archives nationales
Minutes et répertoires du notaire René MAHEUT (étude XXXIII)
1638 - 30 décembre 1657
MC/ET/XXXIII/270 - MC/ET/XXXIII/307
Etude XXXIII; Maheut, René
Archives nationales de France
Minutes et répertoires: la loi 2008-696 du 15 juillet 2008 relative aux archives a fixé à 75 ans à compter de la date de l'acte, ou à 25 ans à compter de la date du décès de l'intéressé si ce délai est plus bref, le délai de communication des minutes et répertoires des notaires; ce délai est porté à 100 ans à compter de la date de l'acte si le document se rapporte à un mineur (code du Patrimoine, articles L213-2, 4e d et 5e).
Autres documents de l'étude (dossiers de clients, comptabilité...): s'agissant d'archives privées, ces documents sont communicables selon les modalités fixées par le déposant ou le donateur.
Certains documents ne sont pas accessibles en raison de leur mauvais état de conservation.
Versement
Attention: ce notaire n'a pas laissé de répertoire pour son activité dans l'étude XXXIII
Accès aux instruments de recherche de tous les notaires de l’étude XXXIII
Archives de l'étude XXXIII
- Minutes de René MAHEUT, 1638 - décembre 1657; MC/ET/XXXIII/270 - MC/ET/XXXIII/307
  - Minutes. 1638, MC/ET/XXXIII/270; registre. Document détérioré.
    Informations concernant le classement:
    Le niveau inférieur de description, quand il existe, correspond aux minutes d'actes. Toutes les minutes ne sont pas forcément décrites une à une. Les descriptions de ces minutes sont plus ou moins détaillées.
    - VERET (Jean) Marchand orfèvre Pont au change. § Foi et hommage de. .., à Elizabeth LE SERGENT, veuve de Edmé SIRON, conseiller du Roi - trésorier général des tireurs de Frances, rue des Prêtres., 7 août 1538; MC/ET/XXXIII/270
      Origine de l'information:
      Artisans XVIIe, par M. Jurgens, M.A. Fleury, R. Gourmelon et le personnel du Minutier central, 1954-1996 (fichier papier entièrement dématérialisé; voir contexte dans le Plan d’orientation général - Notaires de Paris, guides thématiques du Minutier).
      Date de révision: 2011-2012
      Date de création de la notice: 2010
      Veret, Jean
    - § Bail à loyer passé par Louis SEVESTRE, marchand libraire, rue du mûrier, à Simon GERARD, tailleur et valet de chambre de Monseigneur le Prince, rue du Mûrier., 4 juillet 1638; MC/ET/XXXIII/270
      Fichier dit 'général' XVIIe-XVIIIe siècles, par le personnel du Minutier, 1954-1999 ( fichier papier entièrement dématérialisé; voir contexte dans le Plan d’orientation général - Notaires de Paris, guides thématiques du Minutier).
      bail; Sevestre, Louis
    - § Contrat de mariage de Pierre COCQUET, marchand cartonnier, rue Judas, et de Marie CARON. Témoin: Estienne BOURDON, marchand libraire., 4 juillet 1638; MC/ET/XXXIII/270
      contrat de mariage; Cocquet, Pierre
    - § Marché passé entre Nicolas DUPUIS, maître maçon, rue du Parc, et Michel CHEVALLIER, chirurgien, rue Saint-Victor., 6 juillet 1638; MC/ET/XXXIII/270
      marché; Dupuis, Nicolas; Chevallier, Michel; maçon
    - § Contrat de mariage de Martin BRIOYS, marchand mercier, joaillier, rue Saint-Antoine, et de Marie LANGUINIER., 11 juillet 1638; MC/ET/XXXIII/270
      contrat de mariage; Brioys, Martin
    - § Transport de rente à Louis SEVESTRE, maître imprimeur et marchand libraire, rue du Mûrier, par Geoffroy FONTAINE, maître tailleur d'habits., 12 juillet 1638; MC/ET/XXXIII/270
      transport de droits; Sevestre, Louis
    - § Contrat de mariage de Jacques GARNIER, charpentier de bateaux, quai de la mégisserie, et de Margueritte VICONGNE., 18 juillet 1638; MC/ET/XXXIII/270
      contrat de mariage; Garnier, Jacques
    - § Mise en apprentissage de Gilles GOURAULT auprès de Claude GOURAULT, marchand libraire, Mont Saint-Hilaire., 18 juillet 1638; MC/ET/XXXIII/270
      contrat d'apprentissage
    - § Contrat de mariage de Antoine COCQUET, compagnon tissutier rubanier, et de Jeanne SALMON., 20 juillet 1638; MC/ET/XXXIII/270
      contrat de mariage; Cocquet, Antoine
    - § Bail à loyer passé par Jean SEIGNEUR, marchand libraire, cartonnier, rue Chartier, à Nicolas RASSELET, serrurier, demeurant à la Villette Saint-Lazard., 21 juillet 1638; MC/ET/XXXIII/270
      bail; Seigneur, Jean
    - § Testament de Nicole LEQUETTE, femme de Mathieu LE CONTE, bonnetier, Grande Rue au faubourg Saint-Victor., 21 juillet 1638; MC/ET/XXXIII/270
      testament; Lequette, Nicole
    - § Contrat de mariage d'Antoine DEMIEURE, cartonnier, rue Chartier, et de Jacqueline TIRRIER, veuve de Pierre GRIGNON, marchand libraire., 22 juillet 1638; MC/ET/XXXIII/270
      contrat de mariage; Demieure, Antoine
    - § Contrat de mariage de Claude BERTRAND, compagnon menuisier, rue de la Tisseranderie, et de Elizabeth AUBRY., 29 juillet 1638; MC/ET/XXXIII/270
      contrat de mariage; Bertrand, Claude
    - § Foi et hommage de Jean VERET, orfèvre, Pont au change., 7 août 1638; MC/ET/XXXIII/270
    - § Testament de Claire BAILLET, veuve de Jean LE CLERC, fruitier demeurant dans un cul de sac de la rue de Montmartre., 10 août 1638; MC/ET/XXXIII/270
      testament; Baillet, Claire
    - § Vente d'une maison par Guillaume NINET, marchand maître libraire, relieur et doreur de livres, rue du Batonet, à Pierre MAILLIONY, maître tailleur d'habits, rue de rats., 12 août 1638; MC/ET/XXXIII/270
      acte de vente; Ninet, Guillaume
    - § Contrat de mariage de François POUSSINNIER, maître cordonnier, Fossé Saint-Victor, et de Marie LE SUEUR., 23 août 1638; MC/ET/XXXIII/270
      contrat de mariage; Poussinnier, François
    - § Inventaire après décès de François CRESSONNEAU, rue des Rats, dressé à la requête de sa veuve, Nicole NIQUE., 23 août 1638; MC/ET/XXXIII/270
      inventaire après décès; Cressonneau, François
    - § Contrat de mariage de Jacques LE MEUR, maître pêcheur et voiturier par eau, Port du pont Saint-Bernard, et de Marie de VIENNE., 24 août 1638; MC/ET/XXXIII/270
      contrat de mariage; Le Meur, Jacques
    - § Testament de Jeanne GODINELLE, femme de Jacques BOUDAILLE, cordonnier, demeurant à Saint-Marcel lez Paris., 25 août 1638; MC/ET/XXXIII/270
      testament; Godinelle, Jeanne
    - § Testament de Jeanne COTIGNON, veuve de Nicolas LESPERT, avocat, rue des Lavandières., 1er septembre 1638; MC/ET/XXXIII/270
      testament; Cotignon, Jeanne
    - § Marché passé entre Adrien COURCÉ, compagnon peintre, rue Saint-Victor, et Mathieu TIERCE, marchand de vins, rue des Rats, pour des ouvrages de peinture à faire dans une maison, sise rue Galande., 2 septembre 1638; MC/ET/XXXIII/270
      marché; Courcé, Adrien; peintre
    - § Testament de Margueritte de BRIE, veuve de Pierre DUPE, Grande rue du Faubourg Saint-Jacques, suivi d'un codicille en date du 20 septembre 1638., 9 septembre 1638; MC/ET/XXXIII/270
      testament; Brie, Margueritte de
    - § Contrat de mariage de Leonard MAGNEUX, conseiller du roi, rue Perdue, et de Catherine LIESSE., 13 septembre 1638; MC/ET/XXXIII/270
      contrat de mariage; Magneux, Léonard
    - § Inventaire des biens de Léonard MAGNEUX, conseiller du Roi, rue Perdue, fait pour satisfaire au contrat de mariage entre lui et Catherine LIESSE., 13 septembre 1638; MC/ET/XXXIII/270
      inventaire; contrat de mariage; Magneux, Léonard
    - § Vente à Louis SEVESTRE, maître imprimeur et libraire, rue du Mûrier, par Pierre GUERREAU, praticien au palais, rue Ferronnerie., 15 septembre 1638; MC/ET/XXXIII/270
      acte de vente; Sevestre, Louis
    - § Inventaire après décès de Denise SOUBRON, dressé à la requête de son mari, Jacques BESSIN, maître imprimeur, rue des Sept voies, en présence de André SOUBRON, marchand libraire, rue des Sept voies., 16 septembre 1638; MC/ET/XXXIII/270
      inventaire; Soubron, Denise
    - § Testament de Toussaint MAGDELAINE, facteur de messagerie de Calais à Paris, rue de la Bûcherie., 20 septembre 1638; MC/ET/XXXIII/270
      testament; Magdelaine, Toussaint
    - § Contrat de mariage de Ezays PORCHER, marchand de dentelle et passement de fil, prisonnier à la Conciergerie, et de Anthoinette ANSSAN., 22 septembre 1638; MC/ET/XXXIII/270
      contrat de mariage; Porcher, Ezays
    - § Inventaire après décès de Geneviève HUBERT, dressé à la requête de son mari, Marin LE HAQUAYS, rue de Bièvre; Tableaux., 22 septembre 1638; MC/ET/XXXIII/270
      inventaire; Hubert, Geneviève
    - § Inventaire après décès de Jean de LAON, maître orfèvre, rue de la Pelleterie, dressé à la requête de sa veuve Marie POIRIER; Tableaux., 27 septembre 1638; MC/ET/XXXIII/270
      inventaire; Laon, Jean de
    - § Contrat de mariage de Benoît BOURGONGNE, passementier, Faubourg Saint-Marcel, et de Madeleine GAULTIER., 27 septembre 1638; MC/ET/XXXIII/270
      contrat de mariage; Bourgongne, Benoît
    - § Mise en apprentissage auprès de Guillaume BENARD, fondeur de lettres de librairie, rue des Sept Voies, de Pierre PELLETIER., 28 septembre 1638; MC/ET/XXXIII/270
      contrat d'apprentissage; Benard, Guillaume
    - § Testament de Jean PIFFLE, marchand boulanger rue des Amandiers., 2 octobre 1638; MC/ET/XXXIII/270
      testament; Piffle, Jean
    - § Mise en apprentissage auprès de Jacques COTTIN, maître fondeur de lettres d'imprimerie et marchand libraire, rue des Amandiers, de Nicolas BOUTIN., 4 octobre 1638; MC/ET/XXXIII/270
    - § Compte entre Etienne BOURDON, marchand libraire, rue d'Ecosse, et Nicolas de LA VIGNE, marchand libraire, rue Bordelle., 18 octobre 1638; MC/ET/XXXIII/270
      Bourdon, Etienne
    - § Comptes entre Charles SEIGNEUR, maître fourbisseur et garnisseur d'épées, Marché Neuf, Antoine BAILLY, maître maçon, rue Saint-Victor, et Louis NEUVET, charpentier, demeurant sur le fossé d'entre les portes Saint-Bernard et Saint-Victor., 27 octobre 1638; MC/ET/XXXIII/270
      Seigneur, Charles
    - § Inventaire après décès de Anthoine de LA HOUSSAYE, marchand de vins, rue de Loursines, dressé à la requête de sa veuve, Marie AUBERT., 9 novembre 1638; MC/ET/XXXIII/270
      inventaire; La Houssaye, Anthoine de
    - § Contrat de mariage de François BAFFEREAU, maître tailleur d'habits Mont Saint-Hillaire, et de Françoise BRODELLE., 10 novembre 1638; MC/ET/XXXIII/270
      contrat de mariage; Baffereau, François
    - § Transport de rente passé à Jean BOIZON, maître maçon à Ivry sur Seine, par Pierre BOISSEAU, vigneron, grande rue Mouffetard., 11 novembre 1638; MC/ET/XXXIII/270
      transport de droits; Boizon, Jean
    - § Inventaire après décès de Jeanne LE GROS, dressé à la requête de son mari, Gabriel GAIGNARD, maître charcutier, rue du Petit Pont. Tableaux, livres., 15 novembre 1638; MC/ET/XXXIII/270
      inventaire; Le Gros, Jeanne
    - § Testament de Germaine BIRAULT., 17 novembre 1638; MC/ET/XXXIII/270
      testament; Birault, Germaine
    - § Contrat de mariage de François RENOUL, gaignedenier, rue Bordelle, et de Marthe CATHERIN., 20 novembre 1638; MC/ET/XXXIII/270
      contrat de mariage; Renoul, François
    - § Inventaire après décès de Mathieu ROUSSEUILLE, compagnon boucher, rue Montmartre, dressé à la requête de sa veuve, Louise FAUVEAU., 24 novembre 1638; MC/ET/XXXIII/270
      inventaire; Rousseuille, Mathieu
    - § Bail à loyer passé par Etienne BOURDON, marchand libraire, rue d'Ecosse, à Michel BAUGIER, maître d'hôtel de la maison et collège des Gressins., 24 novembre 1638; MC/ET/XXXIII/270
      bail; Bourdon, Etienne
    - § Bail à loyer passé par Etienne BOURDON, marchand libraire, rue d'Ecosse, à Michel MAILLET, maître savetier, rue des Sept Voies., 25 novembre 1638; MC/ET/XXXIII/270
    - § Mise en apprentissage de Toussaint ANTHOINE, auprès de Noël BICAILLE, libraire, rue du Puits certain., 30 novembre 1638; MC/ET/XXXIII/270
    - § Inventaire après décès de Jean HEUDON, avocat en la cour du Parlement, dressé à la requête de Thomas HEUDON, avocat en la cour du Parlement, rue de Bièvre, et d'Ysabel HEUDON. Tapisseries, tableaux, livres., 13 décembre 1638; MC/ET/XXXIII/270
      inventaire; Heudon, Jean
    - § Constitution d'une rente par Denis LA ROUÉ, libraire, rue Saint-Jacques, à Claude CHAPPELET, aussi libraire, rue Saint-Jacques., 18 décembre 1638; MC/ET/XXXIII/270
      constitution de rente; La Roué, Denis
    - LIBRAIRE, relieur de livres (apprentissage de) § Mise en apprentissage de Pierre GUILLIORY, auprès de Nicolas de LA MARRE, marchand libraire, relieur de livres, rue Descosse., 13 janvier 1639; MC/ET/XXXIII/270
      contrat d'apprentissage; La Marre, Nicolas de
    - LIBRAIRE HECHART (Sébastien) § Bail à loyer., 24 janvier 1648; MC/ET/XXXIII/270
      bail; Hechart, Sébastien
  - Minutes. 1639, janvier - 1639, juin, janvier 1639 - juin 1639; MC/ET/XXXIII/271
    - PEINTRE (maître) SALLE (Henri) Rue de la Bûcherie. § - Contrat de mariage de..., 20 février 1631; MC/ET/XXXIII/271
      contrat de mariage; Salle, Henri; peintre
    - DENIS (Jean) maître imprimeur en taille douce Rue Saint-Jacques § Contrat de mariage de. .., et de Madeleine LALOUETTE; Témoins: Claude LALOUETTE, maître imprimeur en taille douce, 30 janvier 1634; MC/ET/XXXIII/271
      contrat de mariage; Denis, Jean
    - LIBRAIRE BOUTONNÉ (Rollet) Mont Saint-Hilaire. § Bail à loyer., 29 juin 1637; MC/ET/XXXIII/271
      bail; Boutonné, Rollet
    - § Contrat de mariage de Nicolas GUÉRET, maître paulmier, rue Bordelle, et de Thomasse BEAUMAULT., 15 janvier 1638; MC/ET/XXXIII/271
      contrat de mariage; Guéret, Nicolas
    - LIBRAIRE BRANCHU (Jean) Rue Saint-Jacques § Constitution de rente., 1er juin 1638; MC/ET/XXXIII/271
      constitution de rente; Branchu, Jean
    - BOUHOURY (Nicolas) Compagnon cordonnier Rue Saint-Antoine. § Contrat de mariage de Nicolas BOUHOURY, et de Anne FRANÇOIS., 2 janvier 1639; MC/ET/XXXIII/271
      contrat de mariage; Bouhoury, Nicolas
    - ROBIN (Vespasien) Arboriste du Roi; Faubourg Saint-Victor § Transport de rente passé à Vespasien ROBIN, par Philippes COCQUEL, 3 janvier 1639; MC/ET/XXXIII/271
      transport de droits; Robin, Vespasien (1579-1662)
    - HENRY (Denis) maître Gantier, parfumeur Rue de la pelleterie § Contrat de mariage de. .., et de Nicole SEGUIN - Témoin: Justin LETOURNEAU - maître orfèvre., 5 janvier 1639; MC/ET/XXXIII/271
      contrat de mariage; Henry, Denis
    - NINET (Guillaume) Marchand maître libraire, relieur et doreur de livres. Rue du Batonier. § Obligation faite par Guillaume NINET, pour Geneviève COUSIN, rue du Batonier., 8 janvier 1639; MC/ET/XXXIII/271
      obligation; Ninet, Guillaume
    - LALOUETTE (Claude) Imprimeur en taille douce Rue Saint-Jacques § Contrat de mariage de. .., et de Marie PINARD., 9 janvier 1639; MC/ET/XXXIII/271
      contrat de mariage; Lalouette, Claude
    - DURANT (Maurice) Pourpointier. Rue de l'Arbre Sec. § Contrat de mariage de Maurice DURANT, et de Nicole GRAVÉ., 9 janvier 1639; MC/ET/XXXIII/271
      contrat de mariage; Durant, Maurice
    - Mise en apprentissage auprès d'Anne Bussy, couturière en drap, rue Dablon, femme de Pierre Duchemin, tambour de la compagnie de monsieur le comte de Tressy, de Roberte Yvorré., 10 janvier 1639; MC/ET/XXXIII/271
      Actes signalés par le personnel du Minutier central des notaires de Paris, 2003-2012 (base de données migrée: voir contexte dans le Plan d’orientation général - Notaires de Paris, guides thématiques du Minutier).
      Date de création de la notice: 2007
      contrat d'apprentissage; Bussy, Anne; Duchemin, Pierre; Tressy, (comte de); Yvorré, Roberte; tailleur d'habits; musicien
    - GUILLORÉ (Robert) Marchand de chevaux. Grande Rue du Fbg-St Jacques. § Contrat de mariage de Robert GUILLORÉ, et de Jeanne QUINDRY., 12 janvier 1639; MC/ET/XXXIII/271
      contrat de mariage; Guilloré, Robert
    - BETHENCOURT (Jacques de) Maçon, tailleur de pierres Rue Traversière § Transport de rente passé par. .., à Regnauld JULLIOT, marchand boulanger-faubourg Saint-Marcel., 14 janvier 1639; MC/ET/XXXIII/271
      transport de droits; Bethencourt, Jacques de
    - MAHEUT (Michel) Conseiller pour le Roi en l'élection de Beauvais. Rue Quinquampoix. § Inventaire après décès de Michel MAHEUT, dressé à la requête de Marie, Geneviève, Madeleine et Louise MAHEUT; et de Michel MAHEUT, secrétaire en la chambre du Roi, et Thomas MAHEUT, étudiant en l'université de Paris. Tableaux Tapisserie, 17 janvier 1639; MC/ET/XXXIII/271
      inventaire; Maheut, Michel
    - ORFÈVRE marchand, Hébert Jacques § Témoin à un mariage., 18 janvier 1639; MC/ET/XXXIII/271
      contrat de mariage; Hébert, Jacques
    - BUCHER (Nicolas) Tailleur d'habits, marchand de vins. Grande rue du fbg. Saint-Jacques § Contrat de mariage de Nicolas BUCHER, et de Marie HEBERT. Témoin: Jacques HEBERT, marchand orfèvre., 18 janvier 1639; MC/ET/XXXIII/271
      contrat de mariage; Bucher, Nicolas
    - PICAULT (Margueritte) Veuve de Jean HOREAU. Rue Saint-Etienne des Grès § Testament de Margueritte PICAULT, 19 janvier 1639; MC/ET/XXXIII/271
      testament; Picault, Margueritte
    - LE ROUX (Noèl) Fbg Saint-Marcel. § Contrat de mariage de Noèl LE ROUX, et de Madeleine MANCHETTE, 23 janvier 1639; MC/ET/XXXIII/271
      contrat de mariage; Le Roux, Noèl
    - AUGIER (Hélène) § Inventaire après décès de Hélène AUGIER, dressé à la requête de son mari, Nicolas BUCHER, tailleur d'habits, à présent, marchand de vins, Grande rue du Fbg - Saint-Jacques., 24 janvier 1639; MC/ET/XXXIII/271
      inventaire après décès; Augier, Hélène
    - GRYOT (Antoinette) Rue du Mûrier. § Inventaire après décès de Antoinette GRYOT, dressé à la requête de son mari, Nicolas CAROQUY, avocat au parlement; Tapisseries, 24 janvier 1639; MC/ET/XXXIII/271
      inventaire; Gryot, Antoinette
    - LECHAUGUETTE (Paul) § Inventaire après décès de Paul LECHAUGUETTE, dressé à la requête de Margueritte LECHAUGUETTE, rue des Rosiers, Urbain RICHARD, receveur provincial des Rentes assignés sur les tailles des généralités et de Rouen et Alençon, et de Jean de LAFONT, contrôleur général des guerres, ponts et chaussées de France., 27 janvier 1639; MC/ET/XXXIII/271
      inventaire; Lechauguette, Paul
    - IMPRIMEUR en taille douce (maître) DENIS (Jean) Rue Saint-Jacques. § Contrat de mariage de..., 30 janvier 1639; MC/ET/XXXIII/271
    - IMPRIMEUR en taille douce (maître) LALOUETTE (Claude) § Témoin à un mariage., 30 janvier 1639; MC/ET/XXXIII/271
    - DU MELIN (Honoré) Marchand orfèvre. Pointe Saint-Eustache § Bail à loyer passé à .., par Nicolas HOUYS, procureur au grand Conseil du Roi, place dauphine., 4 février 1639; MC/ET/XXXIII/271
      bail; Du Melin, Honoré
    - SELLE (Guillaume) Compagnon paveur Ile Saint-Louis. § Contrat de mariage de. .., et de Michelle RAVENELLE, veuve de Pierre LE FRANÇOIS., 5 février 1639; MC/ET/XXXIII/271
      contrat de mariage; Selle, Guillaume
    - CALLEVILLE (Claude) Marchand libraire et imprimeur. Rue de Rennes § Mise en apprentissage auprès de Claude CALLEVILLE, de Jean BONNIRET., 5 février 1639; MC/ET/XXXIII/271
      contrat d'apprentissage; Calleville, Claude
    - LE FRANCOIS (Pierre) Marchand fruitier; Rue Grenetière § Inventaire après décès de Pierre LE FRANCOIS, dressé à la requête de sa veuve, Michelle RAVENELLE., 5 février 1639; MC/ET/XXXIII/271
      inventaire; Le François, Pierre
    - TARGA (François) l'aîné Marchand libraire, imprimeur Rue Saint-Victor § Constitution de rente passé par François TARGA, à Jacquette MARIZY, veuve de Louis MOREAU., 8 février 1639; MC/ET/XXXIII/271
      constitution de rente; Targa, François
    - PETIT (Nicolas) Tailleur d'habits Rue des Coppeaux § Contrat de mariage de Nicolas PETIT, et de Louise VINSONNEAU., 10 février 1639; MC/ET/XXXIII/271
      contrat de mariage; Petit, Nicolas
    - LANGLOIS (Pierre) Marchand libraire Rue des Cannettes § Transport de droit successif, passé à Pierre LANGLOIS, par Geoffroy LANGLOIS, gaigne denier, rue neuve des boulangères, 12 février 1639; MC/ET/XXXIII/271
      transport de droits; Langlois, Pierre
    - FALUARD (Gabriel) Cocher demeurant dans le Cloître Saint-Jean de Latran. § Contrat de mariage de Gabriel FALUARD, et de Hélène PHELIPOT, Témoin: Jacques HAILLET - imprimeur., 12 février 1639; MC/ET/XXXIII/271
      contrat de mariage; Faluard, Gabriel
    - MAÇON POTAIGNE Christophe Rue du bon puits. § Marché., 18 février 1639; MC/ET/XXXIII/271
      marché; Potaigne, Christophe
    - MACONNERIE § Marché passé entre Christophe POTAIGNE, maçon, rue du Bon-Puits et François de LA PLAIGNES, soldat au régiment des gardes de sa Majesté, grande rue Mouffetard -, 18 février 1639; MC/ET/XXXIII/271
      marché; Potaigne, Christophe; La Plaignes, François de; maçon
    - MAZURIER (Nicolas) Soldat de la compagnie du sieur de Buzemiel dem/t/ sur la chaussée du Route. § Contrat de mariage de Nicolas MAZURIER, et de Margueritte de BLAIZE, 19 février 1639; MC/ET/XXXIII/271
      contrat de mariage; Mazurier, Nicolas
    - SALLE (Henri) maître peintre; Rue de la Bûcherie § - Contrat de mariage de. .., et de Marguerite DU VERNET.; Témoins: Claude SALLE - maître peintre ordinaire de bâtiments du Roi. Jean BERTRAND - peintre ordinaire du Roi. Henry MARECHAL - peintre -, 20 février 1639; MC/ET/XXXIII/271
      contrat de mariage; Sallé, Henri
    - MAÇON compagnon GAULTIER Pierre § Témoins à un mariage., 20 février 1639; MC/ET/XXXIII/271
      contrat de mariage; Gaultier, Pierre
    - ROGER (Nicolas) Marchand de chevaux Rue des Trois portes § Contrat de mariage de Nicolas ROGER, et de Nicole BLET; Témoins: Pierre GAULTIER, compagnon maçon., 20 février 1639; MC/ET/XXXIII/271
      contrat de mariage; Roger, Nicolas
    - PETIT (Robert) § Contrat de mariage de..., et de Jeanne MALLET; Témoins: LALONDE (Claude de) - maître maçon BOULANGER (Pierre) - imprimeur et libraire BONNET (Laurent) .., 24 février 1639; MC/ET/XXXIII/271
      contrat de mariage; Petit, Robert
    - CAHAGNE (Etienne) Marchand de chevaux. Rue des Boulangers. § Contrat de mariage de Etienne CAHAGNE, et de Anne LEGENDRE., 24 février 1639; MC/ET/XXXIII/271
      contrat de mariage; Cahagne, Etienne
    - ROZEMONT (Paul) maître passeur es ports de Paris dem/t/ sur les grands degrés § Contrat de mariage de Paul ROZEMONT, et de Marie JUSSEAULME., 24 février 1639; MC/ET/XXXIII/271
      contrat de mariage; Rozemont, Paul
    - LIBRAIRE, fondeur de lettres (apprentissage de) § - Mise en apprentissage auprès de Guillaume BENARD, fondeur de lettre et marchand libraire, rue des Sept voies, de René PARUNITE., 25 février 1639; MC/ET/XXXIII/271
    - JOBELIN (Nicolas) maître chapelier Rue Mouffetard § Contrat de mariage de Nicolas JOBELIN, et de Catherine LECONTE, 27 février 1639; MC/ET/XXXIII/271
      contrat de mariage; Jobelin, Nicolas
    - DUFFIN (Marie) § Inventaire après décès de Marie DUFFIN, dressé à la requête de son mari, Nicolas RANTIEN, marchand de vins, rue dablon. Tableaux., 1er mars 1639; MC/ET/XXXIII/271
      inventaire; Duffin, Marie
    - DU QUENOY (Toussaint) Tailleur d'habits Rue Saint-Victor § Contrat de mariage de Toussaint DU QUENOY, et de Françoise PAGEOT., 10 mars 1639; MC/ET/XXXIII/271
      contrat de mariage; Du Quenoy, Toussaint
    - TABLEAUX § Inventaire après décès de Marie DUFFIN, femme de Nicolas RANTIEN, marchand de vins., 14 mars 1639; MC/ET/XXXIII/271
      inventaire; Rantien, Nicolas
    - DARBISSE (Philibert) Marchand libraire et relieur de livres. Rue Chartière. § Contrat de mariage de Philibert DARBISSE, et de Anne de LAUNOY. Témoins: FRAMERY Louis - Marchand libraire, imprimeur et relieur de livres; Jean SOUBRON Marchand libraire, imprimeur et relieur de livre; Jérôme de LAFONTAINE Marchand libraire, imprimeur et relieur de livre; Nicolas GOBERT Marchand libraire, imprimeur et relieur de livre; Jean SEIGNEUR Marchand libraire, imprimeur et relieur de livre, 3 avril 1639; MC/ET/XXXIII/271
      contrat de mariage; Darbisse, Philibert
    - LIBRAIRE, doreur, relieur de livres MERCIER (Jacques) Rue Saint-Jean de Latran. § Mise en apprentissage auprès de Jacques MERCIER, 4 avril 1639; MC/ET/XXXIII/271